臺灣基隆地方法院刑事判決　　　　　　　　　　　　　九十一年度訴字第五九一號
　　公　訴　人　臺灣基隆地方法院檢察署檢察官
　　被　　　告　乙○○
右列被告因竊盜案件，經檢察官提起公訴（八十八年度偵字第三二三六號），本院判
決如左：
    主  文
乙○○連續毀越安全設備於夜間侵入住宅竊盜，累犯，處有期徒刑捌月。
    事  實
一、乙○○於民國九十年間曾因竊盜案件，經本院判處有期徒刑一年二月確定，於九
    十年八月二十七日執行完畢。猶不知悔改，復基於意圖為自己不法所有之概括犯
    意，於九十一年八月二十五日凌晨二時十分許之夜間，在基隆市○○區○○街七
    十號後方防火巷內，攀爬至該址二樓，以徒手折斷安全設備之鐵窗後，踰越窗戶
    進入基隆市○○區○○街七十之一號丙○○住宅內，竊取丙○○所有黑色背包一
    個（內有丙○○所有之新台幣「下同」二萬五千三百六十三元、身分證一張、微
    風廣場信用卡一張、郵局儲金簿一本、計算機一台、鑰匙二串、健保卡一張，鄭
    惠文『即丙○○之女』所有之身分證一張、郵局儲金簿一本、印章一枚、ＣＤ一
    張）（起訴書記載為竊取丙○○所有黑色背包一個），得手後旋即從該處大門離
    去。嗣於當夜凌晨二時十五至二十分許進入該址樓梯間時（仍為夜間），復承前
    之犯意，竊取置於同址六十八之一號門前甲○○所有價值八十元之拖鞋一雙（起
    訴書記載為涼鞋一雙）。乙○○於得手後將背包內之現金二萬五千三百六十三元
    ，其中一千二百元用於償還欠款，三百五十元買金庸月費卡，八百一十三元則購
    買食物及到網咖消費。乙○○並將背包除現金外之其餘物品及乙○○原所穿之涼
    鞋（起訴書記載為上開涼鞋）則分別棄置於基隆市○○街七十三巷六十弄十一號
    路旁及上開防火巷內。嗣經警循線而查獲上情，並自乙○○身上起出現金二萬三
    千元，另尋獲上開黑色皮包、皮包內之物品及涼鞋。
二、案經基隆市警察局第三分局報告臺灣基隆地院檢察署檢察官偵查起訴。
    理  由
一、右揭事實，業據被告乙○○迭於警訊、偵訊及本院審理時均坦承不諱，核與被害
    人丙○○於警訊、甲○○於警訊、偵訊時指訴之情節相符，此外，復有贓物認領
    保管單二紙及照片六張在卷可佐，足見被告之自白與事實相符。本件事證明確，
    被告竊盜犯行至堪認定，應依法論科。
二、按「刑法第三百二十一條第一項第一款之夜間侵入住宅竊盜罪，其所謂『住宅』
    ，乃指人類日常居住之場所而言，公寓亦屬之。至公寓樓下之『樓梯間』，雖僅
    供各住戶出入通行，然就公寓之整體而言，該樓梯間為該公寓之一部分，而與該
    公寓有密切不可分之關係，故於夜間侵入公寓樓下之樓梯間竊盜，難謂無同時妨
    害居住安全之情形，自應成立刑法第三百二十一條第一項第一款於夜間侵入住宅
    竊盜罪。」，最高法院七十六年臺上字第二九七二號判例足資參照。查被告於夜
    間侵入公寓內之樓梯間竊盜拖鞋，應係犯刑法第三百二十一條第一項第一款於夜
    間侵入住宅竊盜罪。核被告所為，係犯刑法第三百二十一條第一項第一、二款之
    加重竊盜罪、第三百二十一條第一項第一款之加重竊盜罪。至被告所竊取丙○○
    所有黑色背包一個，內之物品分屬丙○○、鄭惠文二人所有，此為被告所不知，
    僅成立一刑法第三百二十一條第一項第一、二款之加重竊盜罪。其先後二次竊盜
    犯行，時間緊接，所犯構成要件相同，顯係出於概括犯意為之，應依連續犯論以
    情節較重之一刑法第三百二十一條第一項第一、二款之加重竊盜罪，並加重其刑
    。被告毀越安全設備於夜間侵入丙○○之住宅，係犯刑法第三百二十一條第一項
    第一、二款之加重竊盜罪，起訴書僅認被告係犯刑法第三百二十一條第一項第二
    款之加重竊盜罪，尚有未洽；又被告於前址樓梯間竊取甲○○所有之涼鞋一雙部
    分，係於夜間侵入住宅竊盜，惟起訴書認係犯刑法第三百二十條第一項之普通竊
    盜罪，起訴法條尚有未洽，應予變更，均在此敘明。次查，被告於九十年間前因
    竊盜案件，經本院判處有期徒刑一年二月確定，甫於九十年八月二十七日執行完
    畢，有臺灣高等法院被告全國前案紀錄表及臺灣基隆地方法院檢察署刑案資料查
    註紀錄表各一份在卷可參，其於五年內再犯本件有期徒刑以上之罪，為累犯，應
    依刑法第四十七條規定遞加重其刑。爰審酌被告素行不良，時值青壯年之際，不
    思以正途賺取金錢，多次竊取他人財物，犯罪之動機、目的、手段、所生之危害
    、所竊得財物之價值及犯罪後坦承犯行等一切情狀，量處如主文所示之刑，以示
    儆懲。
據上論斷，應依刑事訴訟法第二百九十九條第一項前段、第三百條，刑法第五十六條
、第三百二十一條第一項第一款、第二款、第四十七條，判決如主文。
本案經檢察官熊南彰到庭執行職務。
中　　　華　　　民　　　國　　九十一　　年　　 十一 　　月　　二十八　　日
                                    台灣基隆地方法院刑事第二庭
                                        法  官  鄭    景    文
右正本證明與原本無異。
對於本件判決如有不服，應於收受送達後十日內，向本院提出上訴書狀，上訴於臺灣
高等法院，並按他造當事人之人數附具繕本。
                                        書記官  施  鴻  均
中　　　華　　　民　　　國　　九十一　　年　　 十一 　　月　　二十八　　日
附論罪科刑之法條：
刑法第三百二十一條：
犯竊盜罪而有左列情形之一者，處六月以上五年以下有期徒刑：
一、於夜間侵入住宅或有人居住之建築物、船艦或隱匿其內而犯之者。
二、毀越門扇、牆垣或其他安全設備而犯之者。
三、攜帶兇器而犯之者。
四、結夥三人以上而犯之者。
五、乘火災、水災或其他災害之際而犯之者。
六、在車站或埠頭而犯之者。
前項之未遂犯罰之。
